# 对境外子公司撤资，境外子公司因此产生的资本公积在母公司合并层面如何抵消

提问人：13757187143 时间：2019-05-30 21:28:47
B 公司为A 公司境外全资子公司，A 公司 2016 年出资 100 万美金（ 800万人民币）设立 B 公司，当日美元兑人民币汇率 8:1， 2018 年末撤资 90万 (540万元人民币) 美金，当日美元兑人民币汇率6:1。
撤资按实收资本科目中的加权平均历史汇率 8:1（＝减资前账面以人民币表示的实收资本／减资前以美元表示的注册资本）折合，差额调整资本公积——资本溢价 180 万元。
2018 年末折算为本位币的外币报表中，实收资本 80 万人民币，资本公积180 万人民币。
问：A公司编制本年合并报表时，B公司账面的资本公积 180 万如何抵消？

回答人：chenyiwei
由于 A 公司撤资收回的 90 万美元相当于 540 万元人民币，所以 A的账务处理应为：借：银行存款 540 ，贷：长期股权投资——B公司 540 ，这样 A的长期股权投资剩余账面价值为 260 万元，如果不考虑母子公司本位币不同导致的外币报表折算差额问题，仍然是与子公司的 “实收资本 + 资本公积” 对应的，不存在抵销的特殊问题。